Inventaris van de eigentijdse Toegangen, Instructies en Rapporten van de Oost-Indische Archipel
Nationaal Archief, Den Haag
- Hydrografische Rapporten, 3.2
  - Hydrografische rapporten., januari 1906- juni 1929; 4
    No.250: Mei. Met gegevens voor samenstelling zeemansgids (afgegeven). Schets. matige opneming van eenige baaien op het Oostelijk gedeelte der Zuidkust van Java. In de bovenvermelde gegevens staat vermeld hoe de reductievlakken op het terrein zijn vastgelegd.
    No.252: Twede aanvulling der memorie betreffende de aansluiting en de netswijziging der opnemingen van Halmaheira enz. (ds. 4-241.).
    No.253.: Juli 1928. Onderzoeken gerapp. rif bij Laiwoei. Vervolgen Waigeo. Plaatsen pillaartjes op observatieplaatsen te Majan en Tifore beW Halmahera en doen enig aanvullend lodingswerk ter rede Ngofakioha op Markian.
    No.254: September. Beproeven ten derde male tevergeefs astr. peiling uit Tifore op Halmahera te nemen. Nemen opneming Togian's over van Eridanus. Trianguleeren en looden op Oostelijk gedeelte dezer eilanden. Commandant, luitenant t/z 1e kl. P. Eikenboom.
    No.255: October. Nemen de ondiepten in de zee van Halmahera op (Aurora, Winchester en Omsbee). Begonnen vervolgens met de opneming der Talaudeilanden.
    No.256: Nov. en Dec., met twee calquen. Stellen onderzoek in naar eenige nummers van de lijst Opaldi ter Noordkust Celebes. Verolgen de opneming Talaud-eilanden. Bepalen lengte Liroeng volgens draadloos tijdsein.
    1929.
    No.257: Jan. met calque. Verrichten heropneming baai van Grontalo. Zetten vervolgens de opneming voort der Togian-eilanden. Gunstig gegeven omtrent aansluiting ter Oostkust Talata Koh.
    No.258: Febr. Mrt. met 2 calquen. Beeindigen de heropneming der Togian-eilanden, sluiten de triangulatie rond Walea Bahi. Moeten met de netswijziging nog wachten tot de coordinaten der punten van den Top. Dienst Cena2 (P 36) en Walea Kodi (P 37) bekend zijn. Maken een aanvang met de heropneming der Noordkust van de Golf van Tomini tusschen Tomini en Tilamoeta. Beginnen de triangulatie op een voorloopige basis ontleend aan de opneming der Bali in 1905, in afwachting van bekendheid der punten van den Top. Dienst op Poentoe (P 39) en op de Tiolo (P 40).
    No.259: April, met calque. Werkten ter O. kust Karakelong van de Talaudgroep. Deden met vliegtuigen onderzoek naar Talbotrif, rif B T beZ Ombi, cijfer 16 beNO Hasselt, Grosvernorrif en Vettor Pisani rif (ZZW van Jef Doif). Alleen het laatste werd gevonden. Overigen bestaan niet. Verrichten revisie opneming van het Nauw van Padang ter W kust Salyer.
    Afgesloten Juni 1929.
  - Hydrografische rapporten., december 1926-december 1933; 5
    Microfilm vervaardigd van rapporten 1 t/m 76.
    No.1-3: Opnemingsvaartuig Sirius, 1926.
    1-3: Commandant Lagaay, 1926-1927.
    4-76: Opnemingsvaartuig Orion, 1927.
    4: Commandant Lagaay, 1927.
    5-22: Commandant A.J.H. baron van Lynden, 1927-1929.
    23-76: Commandant Ph.A.C.Th. Knijff, 1929-1933.
    No.1.: Dec. met calque. Heropneming Kwaloe en Panai-monden. Gebruiken daarvoor drie triangulatie-punten van den Topographischen Dienst. Gegevens omtrent de ligging en de vastlegging van het reductievlak.
    No.2: 1/2 Januari tot 1/2 Maart. Met 2 calquen. Beeindingen heropneming Kwaloemond. Stellen vervolgens een onderzoek in naar een vaarwater naar Bogan Siapi api van om de Oost en verrichten een heropneming der Rokanmonding op de basis van de punten A S 106 en A S 153 van den Topographischen Dienst. (Hiertusschen behoort rapport ds. 1-346).
    No.3: Juli, met 2 calquen en 2 getijdiagrammen. Beeindigen zeeloodingen benoorden Atjeh in straat Malakka. Verrichten een partieele opneming (bank Timboen Toelang, No.9 lijst Opaldi) nabij den mond der Asahan rivier. Beginnen aan herziening Noordwest ingang straat Roepat. Worden opgeroepen naar Priok en Soerabaja ter verwisseling schip. ORION.
    No.4: November. Na gereedkoming reparaties werd de opneming van de reede van Cheribon en van de hoeken Bangka, Losari, Brebes en Pamalang herzien, waarbij het oude reductievlak 1911 werd gehandhaafd. Te Cheribon is in 1926 een registreerdende peilschaal geplatst; evenzo te Semarang. De benaderde constanten voor l.g. plaats stemmen beter overeen met peilschaaldiagrammen dan de berekende constanten. Bijlagen: het schrijven chef H van 3 Mei '24 No.272 reductievlak Cheribon. Correspondentie met Waterstaat over de volgens het diagram voorkomende golvingen van korten duur.
    Commandant luitenant ter zee 1e kl. A.J.H. baron van Lynden.
    No.5: half Dec. met calque. Voeren eenige onderzoekingen uit ter Oostkust Billiton nabij de Schaarvogel eilanden. Nos.65 (gedeeltelijk); Nos.72, 74 en 75 van de lijst (No.20 de Instr.). Eenige gegevens voor correctie krt. 51.
    No.6: Februari. Stellen onderzoek in naar ondiepte ter Noordkust Madoera, naar juiste plaats lichtopstand op rif Malaloengoen ter No.kust Borneo en naar uitmondingen Boeloengan rivier. Opgave constanten voor een dier mondingen.
    No.7: eind Mrt. end begin April. Onderzoek drempel Sampitrivier; straat tusschen Bawal en Tjampedak en tusschen deze eilanden en den Borneowal; naar onvolledig bekende gevaren in de straten Merodong, Temiang, Dempo en Tjambal. Opmerkingen over de kaarten 156, 42 en 105.
    No.8: April, Mei en Juni, met calque. Vervolgen de heropneming van straat Roepat op de basis ontleend aan de opneming der Rokanmonding, welke berust op astronomisch bepaalde punten van den Top. Dienst. Sluiten aan bij de A (str.) P (unt) No.190 bij Tg Medang (Noordpunt Roepat); No.193 bij Tg. Ketam (in de straat) en no.195 (bij Doemai on de bocht van de straat). Het eerste geeft een te verwaarloozen verschil, de beide andere ±120 m en ±200 m lineair. Weersomstandigheden gunstig.
    No.9: Juni. Onderzoek mond Kwalla Nioer en van eenige vroeger gerapporteerde gevaren in de straten Doerian en Soegi. Enkele opmerkingen over kaart 105.
    No.10: Juli, met calque. Vervolgen de heropneming straat Roepat, O.kust van dit eiland en ingang Brouwersstraat. Nemen een vijftal astr. punten T.D. in het net op en wijzigen daarop het net tusschen baak Lis (ds. 5-2 ben. O. punt Seneboei) en bk. Kir (NW. punt Bengkalia).
    No.11: Aug. met calque. Onderzoek naar gerapporteerd rif beO. Meotij, waarop ss. Tapanoeli stootte, Westkust Singkep. Vangen aan met onderzoek uitmondingen Indragiri rivier en met herziening Amphithrite baai, waarbij werd uitgegaan van astr. punten. bepaald door Topographischen Dienst. Mededeeling getijden en stroomen in genoemde baai. Onderzoek naar Irene droogte (no.34 Opaldi) in straat Riouw, beWesten Tandjong Pinang.
    No.12: October, met calque. Voortzetting der heropneming van de Amphitrite baai. Werken op de door den Top. Dienst bepaalde astronomische punten. Onderzoeken het rif bij Sambo bedoeld in Opaldi lijst No.15.
    No.13: November. Doen verscheidene onderzoekingen in de Tambeland-eil., ter Zuidkust Midai, op de kusten van Groot Natoena en in straat Riouw, opgedragen in lijst Opaldi.
    No.15: Januari. Voortzetting der opneming van de monden der Indragiri rivier en van de middenloop. Getijconstanten voor Tembilahan.
    No.16: Februari. Voortzetting der opneming van de monden der Indragiri rivier en van de middenloop.
    No.17: Maart. Beeindinging opneming monden der Indragiri rivier. Korte beschrijving geschiktheid rivier voor scheepvaart.
    No.18: April. Verrichten een gedeeltelijke opneming ter Zuidkust Java ter onderzoek naar mogelijkheid steigerbour.
    No.19: Mei. Verrichten een onderzoek van de Bobosmond (nabij Tg. Pamanoekan) en vervolgens naar enkele nummers der Opaldi lijst nabij Straat Karimata. Komen tot een herziening op vrij groote schaal van de Pelapis eiladen en omgeving.
    No.20: Juni, met calque. Beeindingen de herziening nabij de Pelapis-eilanden, gaan door met herziening beO. Karimata. Kritiek op de bestaande kaart Onderzoek enkele nummers lijst Opaldi nabij Tg. Pandan.
    No.21: 2e helft Juni. Voortzetting onderzoek enkele nummers lijst Opaldi nabij reede Tg. Pandan en ter NW hoek Billiton, Voortzetting opneming terrein beO Karimata. Voortgezette kritiek op bestaande kaart van omgeving Karimata-eil. met vergelijk van enkele punten volgens kaart en heropneming. Waarschuwing voor het gevaarlijke terrein beO Karimata.
    No.22: eind Juli en Aug. Beindigen de werkzaamheden in den uitgang van de Brouwerstraat bij Bengkalis (Zie ds. 5-10). Onderzoek enkele nummers lijst Opaldi beN Groot Karimoen, Straat Tioeng (W. kant straat Riouw) straten Telang en Poto (ZO kust Bintan) en nabij ingang straat Tjombol. Verrichten vervolgens onderzoekingen in straat Nasi en Nado bij Nendanau (W. kust Billiton).
    Commandant: Gezaghebber Gouv. Marine Ph.A.C.Th. Knijff.
    No.23: Sept., met calque. Nemen op ter Oostkust Bengkalis-peilschaalwaarnemingen te Selat Pandjang.
    No.24: October, met calque. Vervolgen opnemingen ter Oostkust Bengkalis. Verrichten vervolgens een onderzoek naar door schepen der Maatsch. "Nederland" ter Noordkust Sabang gerapporteerde ondiepten.
    No.25: Nov./Dec. met calque. Looden drempel Westerwaarwater op en controleeren Og. Pangkka; herzien vervolgens mond en buitendrempel Barito. Bijzonderheden over reductievlak aldaar.
    1930.
    No.26: Aan Hoofdinspecteur Scheepvaart over reductievlak Barito naar aanleiding van H.R. No.25.
    No.27: Van Hoofdinsp. Scheepvaart over reductievlak Barito naar aanleiding H.R. No.25. Dit schrijven heeft zich gekruist met No.26. Voorts rapport onderzoek door Orion en tree vliegtuigen naar door" v.d. Lijn" gerapporteerde verkleuring in Java Zee op 50 zm NNW van Samarang.
    No.28: Januari. met calque, bakenlijst en getijbeschrijving Selat Pandjang (afgegeven aan getijarchief.) Werken in de straten Padang, Asam, Ringgit en Koeng Koeng. Nemen talrijke A S in het net op. Bepalen astr. richting A S 185 (NO punt Bengkalis) - Mount Ophir, hetgeen een zeer bevredigende uitkomst opleverde. Gegevens omtrent ligging reductievlak bij Tg. Sekoedi (ZO punt Bengkalis) poe Soekel (NW kust Rangsang) en Selat Pandjang. Getijconstanten voor l.g. plaats.
    No.29: Van Hoofdinspecteur, antwoord op No.26.
    No.30: Antwoord Knijff op No.26.
    No.31: Febr. Belooden drempel voor de Moesi, vaststelling reductie-vlak. Onderzoek naar eenige nummers van de Opaldi-lijst in straat Banka en in de Macclesfieldstraat. In laatsgenoemde straat bleken enkele punten niet in goed verband te liggen met de omgeving, waarvan het voornaamste is de lichttoren op Tjelaka beW Liat.
    No.32: Maart, met 2 calquen. Nemen het zich verlegd hebbende vaarwater in de Rokan monding op; vervolgen de opneming in de straten beO Bengkalis.
    No.33: Mei. met 2 calquen. Onderzoeken een plekje met minder water in de Stanton passage (Straat Banka); verrichten een heropneming van het binnengedeelte der Klabatbaai in verband met een geprojecteerde vestiging eener electrische centrale aan de Soengai Lajang. De instructie is bijlage van dit rapport. Vervolgen daarna de opneming rond Bengkalis (Brouwerstraat en Straat Ladang).
    No.34: 1/2 Juni - 1/2 Aug. met calque. Looden drempel Westervaarwater Soerabaja op. Nemen de straten Lalang en Pandjang op, uitgaande van A S punten Top. Dienst. Beschouwingen over de gevonden verschillen met de verdere A S punten en over de aansluiting. Constanten van het getij te Bengkalis en te Poe Moeda op de Kampar-rivier. Mededeeling over de ligging van het reductievlak der verrichte opneming.
    No.35: Sept. met 2 calquen. Begonnen met opneming Keparmonding. Mededeeling over beno en over bevaarbaarheid middel- en bovenloop. Beschouwing over de aaneensluiting der triangulaties tusschen Tg. Djati op Bengkalis en de ZO hoeken van de eilanden Tebing Tinggi en Rangsang door Straat Pandjang en door de straten Padang en Ajer Hitam. Voorts een beschouwing over de reductie en opgave der getijconstanten bij Kampong Bandong (ZO kust eiland Mendol). Mededeeling dat pilaar AS 148 op Leboe, welke op het punt stond te verswijnen, 43.2 m landinwaarts herbouwd is. Mededeeling over in aanbouw zijnde etablissement met steigers van de Kol. Petr. Maatsch. te Oeban in Straat Riouw op circa 1o4!2 en 104o 12!9.
    No.36: 1/2 Oct. - 1/2 Nov. Verrichten een onderzoek ter reede Merak, naar een verkleuring op Borneo's Westkust (Opaldi-nummer) en eenige voorbereidende werkzaamheden van door het bebakeningsvaartuig uit te voeren plaatsing van schroefpalen in den mond der Palembang rivier.
    No.37: 1/2 Nov. - 1/2 Dec. Met 5 calquen en diagrammen. Verrichten drempelopneming Westgat, alsmede van geheime vaarwaters er bewesten. Verrichten vervolgens onderzoek naar ligging reductie-vlak Barito-monding en daarna naar het Duand rif.
    1931.
    No.38.: Brief aan den gezagvoerder Knijff over triangulatie in Westgat (zie No.37) en over reductie in mond Barito.
    No.39.: Januari, met calque. Vervolgen heropneming ter Oostkust Sumatra tusschen Tebeng Tinggi Koendoer en Hoek Datoe, alsmede de Kamparrivier.
    No.40.: Maart, met calque. Vervolgen de opneming ter Oostkust Sumatra tusschen ZO hoek Koendoer en Tg. Dato (NW hoek Amphitrite baai). Bepalen getijconstanten te Soengei Goentoeng (Kateman rivier). Herbouwen pilaar A S 146 landwaarts in. Vinden verscheidene naaldrotsen bezuiden Koendoer en Oengar. Verrichten plaatselijke opneming te Tendjong Oeban. Stellen onderzoek in naar Opaldi No.43a. Betooging voor dregwerk. Getijdocument afgegeven aan getij-archief.
    No.41.: Over de aansluiting der triangulatie aan de astronomische punten tusschen Bengkalis en de Amphitrite baai.
    No.42.: Toelichtend schrijven van commandant op No.41, alsmede mededeeling over triangulatie in Westgat (zie ook ds. 7 - 15); over reductie-vlak Barito-monding en over verdere plannen.
    No.43.: Antwoord dezerzijdsch op 42 en 41.
    No.44.: tweede helft Apr. Met getijdiagram. Nemen den drempel Westgat op en doen een onderzoek in Oostgat. Mededeeling over ligging reductievlak nabij Sembilangan en pleidooi drempelopneming te laten doen door afzonderlijk, te Soerabaja aanwezig personeel.
    No.45.: eerste helft Mei. Onderzoek naar riffen in de Momparang groep NO van Billiton.
    No.46.: Juni. Heropneming monding Siak rivier. Mededeeling omtrent ligging reductievlak. Voortzetting opneming monding Kampar rivier. Oordeel over de geschiktheid dezer rivier voor de scheepvaart, onder mededeeling dat een vrachtautoweg naar de Siak in aanleg verkeert. Verrichten eenig werk nabij Doerei (ZO van Koendoer) o.a. onderzoek naar een Opaldi nummer. Onderzoeken voorts het bestaan van eenige wrakken in den omtrek en bepalen ligging ton v/d Nemesisbank in straat Banka.
    No.47.: half Juli tot half Aug. Stellen een onderzoek in naar het Sumatra rif in de passage tusschen Kebatoe en Witte rots, alsmede naar eenige Opaldi nummers op Zuidkust Billiton en in Straat Medanau 57, 53 en 62) alsmede in de Momparang-eilanden (63, 65 end 66).
    No.48: Antwoord op dezerzijdsch schrijven No.41 en staat van verschillen tusschen de ligging der astronomische stations ter Oostkust Sumatra van Bengkalis tot de Kateman rivier; benevens de Kampar rivier, van de Topographischen Dienst en de vereffende triangulatie door de Orion.
    No.49.: Staat van triangulatie-punten ter Oostkust Sumatra verstrekt aan Topographischen Dienst.
    No.50.: Gehouden dregproeven.
    No.51.: Sept, met 2 calquent. Verrichten heropneming van den buitendrempel der Noesi. Nededeeling van de coördinaten van eenige punten, waarvan volgende heropnemingen kunnen uitgaan en van del ligging van het reductievlak. De, door interpolatie verkregen getij-constanten, waarop de getijtafel voor de Palembangrivier berust, bleken niet geheel juist te zijn. Zij zullen nog worden gecontroleerd. Begonnen wordt met een herziening der vaarwaters in Straat Riouw. Mededeeling over de uitvoering der triangulatie. Peilschalen geplaatst en reductievlakken bepaald.
    No.52.: Critiek van Chef H op werkwijze gevolgd bij afdreggen Straat Riouw.
    No.52a: Schrijven ?? als gedeeltelijk antwoord op No.52.
    No.53.: half Oct.-half Nov. met twee calquen. Herziening opneming reede Indramajoe en heropneming reede voor pyrotechnische werkplaats op Madoera wal ter reede Soerabaja.
    No.54.: Schrijve Knijff behelzende beweegredenen welke hem tot zijn wijze van werken bij dreggen in Straat Riouw geleid hebben.
    No.55.: Antwoord op 54.
    No.56.: Dec. Werken in Straat Riouw aan een heropneming op grooter schaal nabij Tg. Oeban en herzien detailkaart van de reede van Tg. Pinang. Opgave van twee bij dreggen gevonden ondiepten. Stellen een onderzoek in naar gerapporteerde ondiepte beW Singkep en beN Moetji, Vinden niets.
    1932.
    No.57: Februari, met calque en kaart aangevende voorgestelde gewijzigde grenzen af te dreggen gebieden. Bijzonderheden over werkwijze en ondervonden moeilijkheden. Gewestelijk vaartuig Ienia verricht serie drie weken stroomwaarnemingen.
    No.58: Schrijven Hoofdinspecteur met afschrift brief aan gezaghebber Orion, houdende goedkeuring van door l.g. eenigszins gewijzigd plan van afdregging Straat Riouw.
    No.59: Maart, met calque en twee bladen photo's. Vervolgen de afdregging van Straat Riouw. Algemeene beschrijving van den gang van zaken; proef met methode met markeeren baan met boeien en vergelijking dezer methode met die waarbij triangulatie wordt uitgevoerd als basis voor snelliusmeting. Xenia verricht serie van 29 etmalen stroomwaarnemingen.
    No.60: Schrijven Hisp over dregwerkzaamheden Straat Riouw.
    No.61: Schrijven aan Hisp als antword op 61.
    No.62: half April-eind Mei, met 2 calquen. Voorzien dreglijn van ankerdreggetjes. Beeindigen het dreggen in Zuid ingang straat Riouw. Stroomwaarnemingen.
    No.63.: Juni. Dreggen in N gedeelte Straat Riouw. Opgave van zeven gavonden ondiepten. Mededeeling over van kaart afwijkende richting geleidelijn Toendjoek en foutieve plaats lichttoren Panrif. Voorstel wijziging binnenvaarwater achter Panrif op de kaart. Beschouwingen over verlichting en wijziging daarin van de Straat. Bijlagen: errata op Hydr. Rapp. ds 5-57 (aangebracht); aanvullingen en wijz. deel I (afg. aan Hr. Carbin); opmerkingen over krt. 42 (afg. aan Hr. Bloem); getijbeschrijving en vert. constanten Oeban (afg. aan Hr. Carbin); stroomw. en hor. constanten, benevens stroombeschrijving (afg. aan Hr. Carbin).
    No.64: Aug. 2 calquen met puntenlijst. Vervolgen de opneming der Koetei delta van de Snellius 1931 (zie ds. 7-22). Voeren te B. Papan bespreking met B.P.M. betreffende uitgevoerde topographische opneming. Meten basis te Soengai Mariam, werken daarop trianguleerende en loodende de Ma Berau en de Ma Djawa uit met behulp P. & C.vtg. "Amboina". Sluiten om de Zuid aan op bk. Ans der Snellius triangulatie. Werken op reductievlakken door Snellius aange nomen.
    No.65: Schrijven gezaghebber Knijff over dregmethoden, stroomwaarnemingen en nut dreggen.
    No.66: October met 2 calquen. Vervolgen opneming Koetei delta, trianguleeren buitenom en sluiten en sluiten om de Noord aan bij binnentriangulatie, door Ma Djawa en Ma Berau bij Bk Eind. Belooden buitenkant. Gewestelijk vaartuig Amboina beloodt Ma Djawa. Ontdekken betere geul door Ma Pegah.
    No.67: Dec., met triangulatie-schets en 6 bijlagen. Vervolgen en beeindigen de opneming der Koetei delta. Mededeelingen over reductievlak, minste diepte, belangrijkheid der diverse geulen, bestaande getijtafel voor de delta, etc.
    Bijlagen.
    1 Bakenlijst;.
    2 Voorstel tot netswijziging met calque en aanteekening, Chef;.
    3 Vastleggingen reductievlak op blijvende opstellingen;.
    4 end 5 Gelijktijdige getijkrommen volgens eenige peilschalen in de Ma Bajor, in vergelijking met kromme volgens bestaande getijtafel; vergelijking krommen volgens constanten Orion en Snellius voor Sei Mariam en die volgens peilschaalwaarneming (4 end 5 afgegeven aan Getij-archief);.
    6 Aanvullingen en wijzigingen op Zeemansgids (afgegeven aan dokumenten archief Gids).
    1933.
    No.68.: Januari, met calque. Dreggen in Straat Doerian, verrichten stroomwaarnemingen, nemen peilschaal waar.
    No.69.: Maart, met calque. Stellen een onderzoek in naar drempel straat Kidjang (ZO hoek Bintang en dreggen deze af, waarbij een zevental ondiepten gevonden worden.Dreggen in Straat Doerian en verrichten stroomwaarnemingen ZW van Singkep (NW van Straat Berhala).
    No.70.: April/Mei, met 6 bijlagen, waardonder drie calquen. Beeindigen dregwerk in Straat Doerian en biginnen dat in Straat Berhala. Verrichten detailopneming met dregwerk in Zuideinde straat Kidjang (ZO kust Bintang). Doen stroomwaarnemingen in Straat Singapore en Straat Berhala.
    Afgegeven aan getijarchief de bijlagen 4 en 4a betreffende stroomconstanten Straat Doerian; 5 den 5a betreffende vertikale constanten aldaar.
    No.71.: Schrijven Hisp, houdende aanvulling van het in Straat Berhala af te dreggen gebied zie No.70).
    No.72: Rapport off. G.M. betreffende opneming straat Kijang (zie no.70). Gegevens betreffende bepaling reductievlak. De opneming is geschied ten behoeve afvoer Bauxite maatschappij.
    No.73: 1/2 Juni 1/2 Juli, met 5 bijlagen. Verrichten dregwerk in Straat Berhala en doen stroomwaarnemingen. Bijzonderheden over gelijktijdige evenwijdige dregtochten van schip met beide dregbooten, waarbij een dreglente van 2700 m mogelijk bleek.
    Bijlage
    1 Calque van verrichte triangulatie en afgedregd gedeelte.
    2 Stroombeschrijving straat Singapore (afgeg. aan getijarchief).
    3 Constanten der Moesi monding (afgeg. aan getijarchief).
    4 Voorstel inrichting getijtafel Koetei monding. (afgeg. aan getijarcheif).
    5 Stroomen in de Koetei delta (afgeg. aan getijarchief).
    No.74.: Augustus, met calque, stroomconstanten Straat Berhala en bakenlijst. Beginnen de heropneming van Straat Banka op den grondslag der topogra phische triangulatie. Verrichten stroomwaarnemingen op twee plaatsen; een op de Muntokbaai en een tusschen de Nemesis bank en Valsche Eerste Punt; verrichten peilschaalwaarnemingen te Nangka. Gegevens stroomconstanten Straat Berhala afgegeven aan getij-archief.
    No.75.: 1/2 Sept. en Oct., met 2 calquen en zes bijlagen. Belooden terrein tusschen Vierde Punt (Straat Banka) en Moesi monding, benevens den drempel van deze laatste. Mededeeling over ligging reductievlak. Vertikale getijconstanten Kelian zijn geverifieerd door berekeningen volgens waarnemingen van van Bresteyn (1916) en bleken betrouwbaar (zie bijlage A). Nieuwe constanten, bepaald voor Nangka bleken beter dan de oude van v.d. Stok. Mededeeling over reductievlak bij Nangka. Leggen gewestelijke vaartuigen, "Wanda" en "Willy" respectievelijk beO Hoek Djang en bezuiden Toedjoeh-eilanden voor stroomwaarnemingen. Vervolgen dregwerkzaamheden in Straat Berhala. Zenden waarnemingsploeg voor stroomwaarnemingen in Straat Malaka op ongeveer 20 zm O t Z van de Aroeah eilanden. In de bakenlijst komen de plaatsen voor der geleidelichten in de Moesi-monding t.o.v. het Banak-net.
    A. Getijconstanten (vert. en hor.) van Muntok. Afgegeven aan getij archief.
    B. Vert. constanten Berales (Moetij groep, Straat Berhala) en getijbeschrijving. Afgegeven aan getij archief.
    C. Vervolg stroombeschrijving Straat Doerian. Afgegeven aan getij archeif.
    D. Constanten en stroombeschrijving bij Tg. Djang (Oosthoek Lingga. Afgegeven aan getij archief.
    E. Constanten en stroombeschrijving bij de P. Toedjoe. Afgegeven aan getij archief.
    F. Stroom tusschen Straat Riouw en Straat Banka. Afgegeven aan getij archief.
    No.76.: 1/2 November- ultimo Dec., met calque. Vervolgen de dregwerkzaamheden in Straat Berhala. Ongunstig weer. Overeenstemming tusschen berekende horizontale waterbeweging en waargenomen verre van bevredigend, vermoedelijk door veer afvloeiend rivierwater, hetgeen storend werkte bij de dregwerkzaamheden.
  - Hydrografische rapporten., januari 1928-1932; 6
    Microfilm vervaardigd van rapporten 1 t/m 35.
    No.1-35: Opnemingsvaartuig Hr.Ms. Tydeman, 1928.
    1-23: Commandant K. van Aller, 1928-1930.